【裁判字號】    97,交聲,75
【裁判日期】    970331
【裁判案由】    違反道路交通管理處罰條例聲明異議
【裁判全文】
臺灣士林地方法院交通事件裁定          97年度交聲字第75號
原處分機關  交通部公路總局臺北區監理所
異議人即    甲○○
受處分人
上列異議人即受處分人因違反道路交通管理處罰條例案件，對於
交通部公路總局臺北區監理所中華民國97年1 月2 日所為之處分
（原處分案號：北監自裁字第裁40-CT0000000號）聲明異議，本
院裁定如下：
    主  文
異議駁回。
    理  由
一、按人行道不得臨時停車，道路交通安全規則第111 條第1 款
    定有明文，而所稱人行道乃指為專供行人通行之騎樓、走廊
    ，及劃設供行人行走之地面道路，與人行天橋及人行地下道
    ，又按汽車駕駛人停車時，在禁止臨時停車處所停車者，處
    新臺幣（下同）600 元以上1,200 元以下罰鍰，道路交通管
    理處罰條例第3 條第3 款、第56條第1 項第1 款亦分別定有
    明文。再按汽車駕駛人之行為有違規停車而駕駛人不在場，
    經以科學儀器取得證據資料證明其行為違規，當場不能或不
    宜攔截製單舉發者，得逕行舉發，道路交通管理處罰條例第
    7 條之2 第1 項第7 款、第2 項第4 款定有明文。
二、原處分意旨略以：異議人即受處分人甲○○所有之車牌號碼
    8E-3992 號自用小客車，於民國96年11月5 日上午10時54分
    許，違規停放在臺北市○○鎮○○路62號前之騎樓處，因有
    「在禁止臨時停車處所停車」之違規，經警拍照採證後逕行
    掣單舉發，爰依道路交通管理處罰條例第56條第1 項第1 款
    之規定，裁處異議人罰鍰900 元等語。
三、聲明異議意旨略以：伊所有之車號8E-3992 號自用小客車，
    至今從未停放在北新路62號前騎樓處，且經伊所查，北新路
    62號係五金行商舖，於96年11月5 日上午10時54分許，該商
    店尚在營業中，伊自不可能暫停於該店大門口前之騎樓處，
    阻礙他人之生意，請鈞院惠予免罰云云。
四、經查：
    (一)人行道本不得臨時停車，揆以首揭規定甚明，是人行道本
      不待劃設或豎立禁止臨時停車之標線、標誌，即應禁止臨
      時停車。況查現行法規並無規定需在人行道設置禁止臨時
      停車標誌、標線之規定，異議人既在人行道上停車，即有
      違規事實，自不得以該路段未劃設禁止臨時停車之標線或
      標誌，而主張得以在該人行道停車，合先敘明。
    (二)臺北縣政府警察局淡水分局於97年2 月4 日，以臺北縣警
      淡交裁字第0970003691號函檢附之本案採證照片，由該採
      證照片觀之，拍攝日期為2007年11月5 日，而異議人所有
      之車輛其車身前3 分之1 部份停放於騎樓內，騎樓內地板
      鋪設有人行道磚，且照片之拍攝角度係由騎樓內往外所攝
      ，能明確辨別出車牌號碼8E-3992 號及人行道磚面與其車
      後馬路之柏油路面兩者差異，是異議人於96年11月5 日違
      規將其所有之車輛停放於騎樓處，事證明確，異議人稱從
      未將車停放在騎樓處之辯解，不足採信。至異議人請求查
      明北新路62號是否係五金行商舖，且於96年11月5 日上午
      10時54分許尚在營業乙節，因本件異議人違規之事證明確
      ，已如前述，本院認無必要，併此敘明。
五、綜上所述，本件異議人所有車號8E-3992 號自用小客車，於
    96年11月5 日違規停放在禁止臨時停車處，違規事證明確。
    原舉發機關因駕駛人不在場，乃以非固定式之科學儀器取得
    證據資料，並記明車輛號牌等可資辨別之資料，對異議人即
    汽車所有人逕行舉發，原處分機關並據以裁處罰鍰900 元，
    均無違誤，異議人猶執前詞，聲明異議，為無理由，應予駁
    回。
據上論斷，應依道路交通案件處理辦法第19條，裁定如主文。
中    華    民    國    97    年    3     月    31    日
                        交通法庭法  官  高雅敏
以上正本證明與原本無異
如不服本裁定應於送達後5日內向本院提出抗告狀
                                書記官  田瑾俐
中    華    民    國    97    年    3     月    31    日


司法院資訊處製作；財團法人民間司法改革基金會備份。
